臺灣高等法院臺南分院刑事判決　　　　　　九十三年度上更(一)字第二七五號　Ｃ
　　　上　訴　人
　　　即　被　告　丁　○　○
　　　選任辯護人　黃　紹　文　律師
　　　上　訴　人
　　　即　被　告　乙　○　○
　　　上　訴　人
　　　即　被　告　戊　○　○
　　　右二人共同
　　　指定辯護人　本院公設辯護人　庚　○　○
右上訴人因殺人未遂等案件，不服臺灣臺南地方法院九十一年度訴字第一二九九號中
華民國九十二年八月十九日第一審判決（起訴案號：臺灣臺南地方法院檢察署九十年
度偵字第六五九一號、九十一年度偵字第七四九六、九六九六、一０九二三號），提
起上訴，判決後由最高法院第一次發回更審，本院判決如左：
      主      文
原判決撤銷。
丁○○共同殺人未遂，處有期徒刑拾貳年。義大利ＢＥＲＥＴＴＡ廠製造口徑９mm制
式半自動手槍壹枝（槍枝管制編號0000000000）、子彈玖顆均沒收。
乙○○共同殺人未遂，處有期徒刑拾貳年。義大利ＢＥＲＥＴＴＡ廠製造口徑９mm制
式半自動手槍壹枝（槍枝管制編號0000000000）、子彈玖顆均沒收。又未
經許可，持有制式手槍，處有期徒刑陸年陸月，併科罰金新臺幣壹拾伍萬元，罰金如
易服勞役，以新臺幣玖佰元即銀元參佰元折算壹日。巴西ＴＡＵＲＵＳ廠製造口徑９
mm制式半自動手槍壹枝（槍枝管制編號0000000000）、子彈拾柒顆均沒收
。應執行有期徒刑拾柒年陸月，併科罰金新臺幣壹拾伍萬元，罰金如易服勞役，以新
臺幣玖佰元即銀元參佰元折算壹日。義大利ＢＥＲＥＴＴＡ廠製造口徑９mm制式半自
動手槍壹枝（槍枝管枝管制編號0000000000）、子彈玖顆，巴西ＴＡＵＲ
ＵＳ廠製造口徑９mm制式半自動手槍壹枝（槍枝管制編號0000000000）、
子彈拾柒顆均沒收。
戊○○共同未經許可，持有制式手槍，處有期徒刑陸年，併科罰金新臺幣壹拾伍萬元
，罰金如易服勞役，以新臺幣玖佰元即銀元參佰元折算壹日。巴西ＴＡＵＲＵＳ廠製
造之口徑９mm制式半自動手槍壹枝，（槍枝管制編號0000000000）、子彈
拾柒顆均沒收。
    事      實
一、丁○○前於民國（下同）八十九年間，因違反槍砲彈藥刀械管制條例及殺人未遂
    等案件，經原審法院於八十九年十一月二日判處有期徒刑五年六月，不服判決提
    起上訴，由本院受理中（本院九十年度上訴字第八四號，判決後經最高法院撤銷
    發回，現仍在本院九十三年度上重更(三)字第八八號審理中），因對該案傳喚之證
    人丙○○，早已懷疑與其妻有染，心存芥蒂，又恐丙○○在法院作證時所為證詞
    對其不利，竟另行起意，於九十年六月五日前數日，前往臺南縣歸仁鄉○○○街
    四七號六樓之六號乙○○家中，與乙○○密商，於九十年六月五日下午，丙○○
    前往本院作證步出法庭後，槍殺丙○○，丁○○並允諾在本件（指槍殺丙○○）
    事成後，免除乙○○先前積欠新臺幣（下同）七十餘萬元之債務，經乙○○當場
    應允為丁○○下手槍殺丙○○。九十年六月五日即法院開庭日上午十時許，丁○○再前往上開乙○○住處，主動將其當時所持有，未經向主管機關申請許可，具
    有殺傷力之【義大利式貝瑞塔制式手槍一枝、子彈二十三顆】，交予乙○○，作
    為槍殺丙○○之用，二人並謀議如何下手槍殺丙○○等犯罪行動細節。而於九十
    年六月五日下午，本院九十年度上訴字第八四號丁○○違反槍砲彈藥刀械管制條
    例及殺人未遂等案件審理前，乙○○持前開槍彈，與綽號「阿文」年籍姓名不詳
    之成年男子共騎機車，在本院大門西側守候待命，丁○○與丙○○於三時十三分
    許，先後步出本院大門，丙○○旋即登上由癸○○所駕駛５Ｆ－１９８２號自小
    客車，經丁○○向乙○○示意丙○○所乘坐汽車後，乙○○即持前開槍彈，乘坐
    「阿文」所騎機車，尾隨丙○○、壬○○搭乘由癸○○所駕駛自小客車，行至臺
    南市○區○○路一一七號附近時，因丙○○所搭乘之自小客車停在該處等候紅燈
    ，乙○○囑「阿文」將機車騎至該自小客車旁，乙○○遂取出丁○○所交付之前
    開手槍，基於殺人之犯意，瞄準丙○○所在位置即該車後座連續對其發射八發子
    彈，欲奪取丙○○性命，致丙○○受有左側氣胸、右側血胸、右側近端尺骨骨折
    槍傷及左側近端前臂槍傷尺骨骨折等傷害。同車壬○○、癸○○二人見狀緊急呼
    叫計程車將丙○○送往國立成功大學醫學院附設醫院急救，幸急救得宜，丙○○
    未發生死亡結果。乙○○槍殺丙○○後，與綽號「阿文」男子乘隙逃逸，因丙○○於法院出庭作證後，旋即於光天化日下遭人槍殺，驚動警方，經警方調閱鄰近
    商家及本院所裝設監視錄影器材所拍攝影像，以及訪查遭受槍傷之丙○○及同車
    之壬○○、癸○○等人，發現丁○○、乙○○等人涉有重嫌，積極佈線追查，丁○○始於同年六月八日十四時許自行前往臺南市警察局第二分局到案說明後，帶
    同員警前往臺南縣歸仁鄉○○村○○○街一二七巷五七號前，起出其與乙○○在
    前揭案件發生後，共同藏置乙○○作案用之前揭【義大利式貝瑞塔九二手槍一把
    、彈匣一個及子彈十五顆（案發後已試射六顆）】。
二、乙○○又另行起意，基於意圖為自己不法所有之概括犯意，先於九十年十月十二
    日上午，打行動電話向設在臺南市○○路○段六一九巷十九號「精緻乳業公司」
    負責人甲○○，藉詞逃亡期間亟需費用為由，欲向甲○○借款二百萬元不成，而
    據其友人蔡順生（未據起訴）交待，在關廟田園內藏放有【巴西ＴＡＵＲＵＳ廠
    製造口徑９mm制式半自動手槍一枝及子彈三十餘顆】，竟意圖取出該批槍彈使用
    ，未經申請主管機關許可，而無故持有，並於九十年十月十五日九時許，持前開
    巴西制９mm手槍一枝及子彈若干顆，前往「精緻乳業公司」，向該公司鐵門連續
    射擊三顆子彈，予以恐嚇，致使甲○○因而心生畏懼，遂於九十年十月二十五日
    ，依照乙○○要求，將五十萬元託人交給乙○○本人。乙○○又自九十年十月十
    七日十四時許起，至九十年十一月六日止，承前開恐嚇取財之概括犯意，連續以
    行動電話或電話，對辛○○所經營設在臺南縣關廟鄉○○路○段二三五號統好加
    油站員工恐嚇取財勒索五百萬元，並揚言：如不給付五百萬元，即要讓辛○○所
    經營之三家連鎖加油站無法營業，且要將辛○○作掉，（五百萬元）放進棺材內
    陪葬等語，致使辛○○聞言心生畏懼而報警處理，此部分恐嚇取財，因而未能得
    逞。
三、乙○○另於九十一年六月二十一日零時許，因見其友人戊○○身上受有傷害，並
    據戊○○指稱：係遭己○○之夫王啟源唆使他人予以毆打造成等語，乙○○聞言
    後，竟代抱不平，即與戊○○基於共同恐嚇安全犯意，於同日一時許，攜其所持
    有前開【巴西ＴＡＵＲＵＳ廠製造口徑９mm制式半自動手槍一枝及子彈若干顆】
    ，與戊○○同往己○○住處開槍，戊○○明知該具有殺傷力之槍、彈，未經向主
    管機關申請許可，不得持有，竟為意圖報復並恐嚇王啟源、己○○夫妻，遂與乙○○持上開具有殺傷力之槍、彈，前往臺南縣仁德鄉○○村○○○街三九巷八一
    號王啟源、己○○住處，並由戊○○持槍朝當時並無人在場之樓下大門、窗戶玻
    璃等處連續射擊五顆子彈，致生危害於安全，使當時正在同址樓上睡覺之王啟源
    、己○○等人因而心生畏懼（按乙○○所涉此部分恐嚇危害安全罪部分，經本院
    九十二年度上訴字第一００八號判處有期徒刑六月，經最高法院於九十三年六月
    三日以九十三年台上字第二八五二號上訴駁回確定）。
四、嗣於九十一年十月十六日十七時許，經警持法院核發拘票前往臺北縣蘆洲市○○
    路二二二巷五九號將乙○○拘提到案，並在同址五樓乙○○居住處起出巴西ＴＡ
    ＵＲＵＳ廠製造口徑９mm制式半自動手槍一枝及子彈二十顆（鑑驗時已試射三顆
    ，剩十七顆）。
五、案經臺灣臺東地方法院檢察署檢察官呈由臺灣高等法院檢察署檢察長核轉臺灣臺
    南地方法院檢察署檢察官偵辦暨由臺南市警察局第二分局、第四分局及臺南縣警
    察局歸仁分局分別移請臺灣臺南地方法院檢察署檢察官偵查起訴。
    理      由
甲、程序部分：
一、被告丁○○之辯護人辯護意旨指稱其被訴違反槍砲彈藥刀械管制條例及殺人未遂
    罪部分，與臺灣臺南地方法院檢察署八十九年度偵字第二六八三、二八三二、三
    五二七、三五五九、三六六七、三七八三、三九七三、四二五四、四七二九號被
    訴殺人未遂案件（先後經臺灣臺南地方法院八十九年度訴字第四九四號，及本院
    九十年度上訴字第八四號、九十一年度上更(一)字第九三號、九十二年度上更(二)字
    第一００號判決後，經最高法院發回更審，現由本院以九十三年度上重更(三)字第
    八八號案件審理中），為裁判上一罪之牽連關係，本件應諭知不受理判決，移由
    前案併案處理云云。
二、惟查，辯護意旨所指被告丁○○另於本院九十三年度上重更(三)字第八八號審理中
    之案件，該案之犯罪事實略為：『「丁○○與丙○○原為工作上之舊識，彼此時
    有往來，嗣丁○○因懷疑其妻蔡秋蘭與丙○○有染，其妻並為丙○○所帶走藏匿
    ，乃委託江裕誠（業經另案判刑在案，經原審以重行起訴為由判決公訴不受理，
    見原審卷第二三二、二四一頁）、劉來福代為討回公道，因丙○○避不出面處理
    ，江裕誠、丁○○、劉來福三人乃基於單一犯意未經許可同時持有槍彈，連續持
    槍恐嚇、共同傷害等之犯意聯絡，先於民國（下同）八十八年十二月六日凌晨一
    時許，在高雄市左營區○○○路上，由江裕誠持嗣經查獲之九二型手槍射擊丙○○所駕駛之自小客車七發恐嚇洩恨（未具有毀損之犯意），致生危害於丙○○之
    生命、財產安全。因丙○○遲不出面，乃由江裕誠基於同一加害生命恐嚇之概
    括犯意，接續於同年十二月十九日、及二十二日分別以電話恐嚇丙○○於台南縣
    新市鄉台南科學園區工地工作中有密切關係之友人李憲旗本人如不交出丙○○，
    將一一對其身邊之朋友等人下手殺害，並到工地演習（開槍、破壞之意），致生
    危害於李憲祺之生命及身體之安全。亦未獲丙○○之回應處理，旋即由劉來福於
    同年月十六日下午五時許，持取自江裕誠交付具有殺傷力之【管制編號0000
    000000號（即槍枝編號四八二七０八Ｚ）貝瑞塔九二型手槍一枝】及具殺
    傷力之制式子彈六顆，前往台北市○○區○○路四三巷九號三樓丙○○之大哥余
    進榮住處，朝住宅大門口之鐵門開了五槍示警，致生危害於余進榮生命、身體安
    全，隨即返回台南；繼於八十八年十二月二十九日下午三時十分許，劉來福持江
    裕誠另提供具有殺傷力之【管制編號0000000000號（即槍枝編號三七
    八九○九Ｚ）貝瑞塔九二型手槍一枝】及具殺傷力之制式子彈五顆，由江裕誠駕
    駛租得之綠色克萊斯勒小客車搭載劉來福前往台南縣善化鎮○○○路十號（台南
    科學工業園區），然後由劉來福獨自持上開槍、彈進入園區內到能元科技公司工
    務所找尋吳鐘標，於走至距吳鐘標約四、五公尺處時，見吳鐘標坐在乙部轎車車
    頭上，即基於傷害犯意，朝其手、腳射擊四槍示警，致吳鐘標受有左撓骨粉碎性
    骨折、左大腿及右膝穿刺傷之傷害（一發射擊落空），劉來福開槍後隨即與接應
    之江裕誠一同駕車逃離。嗣後於八十九年二月十八日上午六時許，丁○○、江裕
    誠、劉來福三人要離開台南縣永康市○○街二二六巷三弄十號躲藏處時，江裕誠
    乃將上開具有殺傷力之管制編號0000000000號貝瑞塔型九二手槍及具
    殺傷力之制式子彈十顆交由丁○○攜帶，欲拿到台南縣歸仁鄉六甲村通往仁德鄉
    ○○道路旁堆放木模板工地藏放。丁○○等人搭乘電梯至該處地下室欲駕車離開
    ，甫出電梯門丁○○即為埋伏之警方人員逮捕，並扣得該【管制編號00000
    00000號貝瑞塔型九二手槍乙枝（起訴書誤載槍枝管制編號為000000
    0號）】及子彈十顆，隨後劉來福、江裕誠亦經警方人員在台南縣永康市○○街
    二二六巷三弄十六號二樓之二為警逮捕歸案，同時起出江裕誠所有之另一把【管
    制編號0000000000號貝瑞塔九二型手槍】、子彈十三顆（其中有先前
    射擊余進榮住處大門所剩子彈一顆、射擊吳鐘標所剩子彈一顆），並起出江裕誠
    持有之制式霰彈槍及霰彈槍子彈。」』云云，經查：該案之犯罪時間係在八十八
    年十二月間至八十九年二月間，而本案被告丁○○交由被告乙○○槍殺被害人丙○○之義大利ＢＥＲＥＴＴＡ廠製造口徑９mm制式半自動手槍一枝（槍枝管制編
    號0000000000）及子彈二十三發，既非該案件共犯劉來福持以槍擊余
    進榮住處大門及吳鐘標之槍彈，亦與共犯江裕誠持交被告丁○○之管制編號00
    00000000號貝瑞塔九二型手槍、子彈十顆及共犯江裕誠所持有之管制編
    號0000000000號貝瑞塔九二型手槍、子彈十三顆不同（按該二枝手槍
    子彈業經警已於八十九年二月十八日查獲時扣押），雖被告丁○○犯此二案件動
    機均在教訓被害人丙○○，惟此二案件之發生時間相隔年餘之久，尚難認被告丁○○嗣後所犯之本罪與前開犯罪係基於同一犯意所為，雖被告丁○○於本案（九
    十三年上更(一)二七五號）辯稱伊持有本案之槍彈係在八十八年十月間等情，惟當
    時被告丁○○所持有之槍彈業經警查扣，而本案之犯罪時間係在九十年六月五日
    ，則本案之槍彈應係於九十年六月間左右再持有，從而，本案與本院九十三年度
    上重更(三)字第八八號，並無牽連或連續關係，亦非屬同一事實，因而本件係屬另
    行起意之案件，是被告丁○○此部分所辯，顯有未合，先予敘明。
乙、實體部分：
壹、丁○○、乙○○持槍槍殺丙○○部分：
一、訊據上訴人即被告丁○○矢口否認有教唆乙○○槍殺丙○○之事實，辯稱：伊於
    九十年六月五日上午十時許，雖前往上址乙○○住處並交付義大利式貝瑞塔制式
    九二手槍一枝及子彈二十三顆予乙○○，但僅請託乙○○教訓丙○○，並未教唆
    或參與乙○○持槍殺害丙○○之犯行，伊僅向乙○○表示丙○○開完庭後，給予
    教訓，並未教唆乙○○殺人云云。上訴人即被告乙○○則辯稱：丁○○僅要伊教
    訓丙○○，並無教唆伊殺人，當時伊想把事情搞大，可以藉機向丁○○索取金錢
    ，因此攜帶丁○○所交付之上開槍彈射擊，惟其自始至終均無殺害丙○○之犯意
    ，所以才沒直接對人開槍，案發後丁○○僅給幾萬元，其持以槍擊丙○○之上開
    義大利式貝瑞塔九二手槍係被告丁○○於案發當日早上在其住處交給其使用云云
    。
二、經查：
  (一)被告丁○○確有於九十年六月五日之前數日，先到被告乙○○住宅，共同商討丙○○於九十年六月五日在本院丁○○槍擊案件開完庭後，予以槍殺，其代價即乙○○前欠丁○○七十餘萬元債務不用返還，暨於九十年六月五日上午十時，被告
    丁○○再次前往乙○○住處，將其所持有【義大利式貝瑞塔制式九二手槍一枝、
    子彈二十三顆】交予乙○○，用以槍殺丙○○之事實，業據被告乙○○先於檢察
    官偵查中供述明確，繼於原審亦供稱：九十二年六月五日上午丁○○再次前往伊
    住處，交予上開義大利式貝瑞塔手槍一枝及子彈若干發，要伊於丙○○開完庭後
    打斷其手腳，及伊欠丁○○七十幾萬元尚未歸還，嗣後於丙○○開完庭後，即持
    前開槍彈，乘坐綽號「阿文」之年籍姓名不詳之成年男子所騎機車，尾隨丙○○
    與癸○○、壬○○共乘之自小客車，行至臺南市○區○○路一一七號附近，適丙○○坐車等候紅燈，乙○○即持上開槍彈連續朝丙○○所在位置即汽車後座射擊
    八發後逃逸等情綦詳（詳原審卷(一)第二四至二八頁）。次關於本槍擊案所使用槍
    彈，經送請內政部警政署刑事警察局鑑驗結果：送鑑【貝瑞塔九二手槍】一枝（
    槍枝管制編號0000000000），係義大利ＢＥＲＥＴＴＡ廠９２ＦＳ型
    制式口徑９mm半自動手槍，機械性能良好，可擊發子彈，認具傷力；子彈十五顆
    （試射六顆），認係制式口徑９mm半自動手槍彈，認均具殺傷力，有該局九十年
    六月刑鑑字第八三一二二號鑑驗通知書在卷可稽（詳偵字第六五九一號卷第三四
    頁）。而被告乙○○持上開具殺傷力之槍彈對被害人乘坐之上開汽車共射擊八發
    子彈等情，業據被告乙○○於原審及本院供稱：「我只有開五槍，機車騎走後，
    我又朝轎車射擊三槍」、「（對丙○○開幾槍？）從旁邊朝丙○○的手、腳開五
    槍，我要離開時怕有人會追來，所以轉回來從車子引擎蓋上在開三槍」（詳原審
    卷(一)第二六頁、本院九十三年八月十一日審判筆錄）等語在卷，核與現場共採得
    彈頭二顆、彈殼八顆及彈頭碎片三片相符，亦有彈殼位置現場照片圖可稽（詳他
    字第五七四號卷第六三至六五頁），其中被害人丙○○身中多槍，受有左側氣胸
    、右側血胸、右側近端尺骨骨折槍傷及左側近端前臂槍傷尺骨骨折等槍傷，業據
    被害人於警訊證述明確，並有國立成功大學醫學院附設醫院出具之診斷證明書一
    紙及病歷資料附卷可稽（詳他字第五七四號卷第六二頁、原審卷(一)第一一六頁）
    ，又上開現場採得之彈頭二顆、彈殼八顆及彈頭碎片三片，經送鑑定比對結果，
    核與上開義大利式【貝瑞塔九二手槍】試射之彈殼彈底紋痕、彈頭及彈頭碎片上
    可資比對之來復線紋痕特徵相吻合，認係由該槍所擊發，亦有內政部警政署刑事
    警察局九十年七月十九日（九十）刑鑑字第一三四九五九號函在卷可參（詳偵字
    第六五九一號卷第六四頁），足見被害人之槍傷確係遭被告乙○○持上開義大利
    式貝瑞塔九二手槍射擊造成無訛。
  (二)次查，上開槍彈究為被告乙○○或丁○○所有乙節，業據被告乙○○於偵查中供
    稱：「（丁○○如何對你說的？）他說去教訓他，對他開幾槍讓他嚇一下，當時
    開槍之槍是貝瑞塔九二型，丁○○已交了槍，槍也是案發當日早上十點多，拿到
    我家交給我」、「（該槍枝如何來的？）是丁○○在案發當天早上拿到我家裡給
    我，並向我說當天下午開庭要我陪他一起前往」「作案後隨即和丁○○一起去藏
    槍枝，然後去買衣服，根據事後報紙報導，丁○○帶警方前去起獲槍枝地點就是
    我們當初藏槍地點，所以我想應該是我們作案用的槍枝」等語（詳偵字第一０九
    二三號卷第九頁背面、第二六、二七頁），雖其嗣後供稱之所以為上開不利被告
    丁○○之供述，係因被告丁○○帶同警方取獲其藏匿之槍枝心生不滿所致云云，
    然查被告丁○○於本院業已自白上開槍彈係其交付給乙○○，目的是要教訓丙○○等情不諱（詳本院九十三年七月十二日訊問筆錄），被告乙○○於本院亦供稱
    ：該貝瑞塔手槍係案發當日上午九、十點丁○○到其家中拿給其要教訓丙○○等
語（詳本院九十三年七月二十六日、八月十一日訊問筆錄），參以取槍地點臺南
    縣歸仁鄉○○村○○○街一二七巷五七號係被告丁○○舊宅，已據其於警訊中供
    述明確（詳警卷(一)第四頁反面），若該槍為乙○○所有，其明知犯此重案不得不
    逃，衡情逃亡時當擁槍自保，豈有將槍藏放丁○○舊宅之理，堪認被告二人於本
    院所供與事實相符，上開義大利式貝瑞塔九二制式手槍及取出之子彈十五顆，應
    為被告丁○○所有無訛。又案發後，被告丁○○帶同警方在臺南縣歸仁鄉○○村
    ○○○街一二七巷五七號取出貝瑞塔手槍一枝、十五顆子彈，而乙○○在案發現
    場射擊八顆子彈，已據被告乙○○陳明在卷，並經警於現場採得彈頭二顆、彈殼
    八顆及彈頭碎片三片，經與上開槍枝試射彈頭、彈殼比對結果，其彈殼之彈底紋
    痕特徵、彈頭及彈頭碎片上可資比對之來復線紋痕特徵相吻合，認係由該槍所擊
    發，有內政部刑事警察局函復在卷（詳如上述）。既取出十五顆子彈，並已射擊
    八顆子彈，故丁○○交付時，應是貝瑞塔手槍一枝、子彈二十三顆。又被告丁○○於先前所持有之手槍子彈（本院另案審理之九十三年度上重更(三)字第八八號被
    告丁○○殺人未遂等案件）業經警於八十九年二月十八日查獲時扣押，則本件被
    告丁○○於九十年六月五日所涉之殺人未遂等案件，顯係另行起意，則本案之犯
    罪工具即另查扣之手槍子彈亦應係為了槍殺被害人丙○○而再持有。
  (三)被害人丙○○於上開時地在本院出庭作證後，旋在臺南市○區○○路一一七號附
    近遭丁○○等人持槍連續射殺之事實，業據被害人丙○○於警訊時指述甚詳，核
    與在場證人癸○○、壬○○於警訊時供述之情節相符。嗣因法院證人出庭後，旋
    即在光天化日下遭人槍殺，驚動警方，經警方調閱鄰近商家及本院所裝設監視錄
    影帶，及訪查遭受槍傷之丙○○及同車在場之壬○○、癸○○等人，發現丁○○
    、乙○○等人涉嫌重大，有臺南市警察局第二分局所繪現場圖一紙及由監視錄影
    器材所翻拍照片三十七幀在卷可稽，且所附翻拍照片均有註記明確，並經本院前
    審勘驗屬實（見警二刑偵字一八五號卷第二九頁～三九頁），雖依本院前審勘驗
    結果，無法證明被告丁○○有向乙○○指誰是丙○○的動作（本院上訴審卷第二
    三四頁），惟被告乙○○已明確供稱其並不認識丙○○，而自上開翻拍照片可看
    出被害人步出本院上車開車後，被告乙○○即由該綽號「阿文」之男子以機車搭
    載尾隨，顯見被告乙○○在本院開完庭後，已由被告丁○○之訊息得知被害人丙○○所乘坐之車輛，並立即尾隨於後。
  (四)按制式手槍及子彈威力強大，對人射擊足以取人性命，此為一般人共同認知之常
    識，被告丁○○案發前在被告乙○○住處，與乙○○密謀如何殺害丙○○，且於
    九十年六月五日上午持上開槍彈再次前往乙○○住處將上開槍彈交予乙○○，並
    於步出法庭後向乙○○告知射擊目標，經乙○○持上開槍彈對被害人丙○○連續
    射擊八發，足徵被告乙○○、丁○○二人有共謀殺人之犯意及分擔殺人之行為，
    應毋庸置疑。被告乙○○持丁○○交付槍彈，光天化日在法院門口守候，經丁○○知知目標後，即乘騎機車尾隨，並朝被害人丙○○乘坐小客車位置，近距離猛
    烈射擊八顆子彈，且有多顆子彈擊中被害人，其有意奪命甚明，被告丁○○於本
    院辯稱：其僅要乙○○教訓丙○○而已，並未教唆乙○○殺人云云；被告乙○○
    辯護意旨辯稱：伊於警訊未提「槍殺」二字，自始並無殺害丙○○之犯意，僅欲
    打斷余某手腳而已云云，徒就文字字義辯解，均屬卸責飾詞，不足採信。雖被害
    人丙○○遭槍殺後，旋由其在場友人壬○○、癸○○緊急送醫，經醫院急救得宜
    ，幸免死難，被告丁○○、乙○○自應負殺人未遂刑責。
  (五)又證人郭錦川及張太興於本院前審審理中固證稱未見聞丁○○教唆乙○○槍殺丙○○，但細繹證人所證內容，均非於丁○○前去與乙○○密商對丙○○下手時始
    終在場，況且犯法行為，除有共同犯意，否則均會秘密進行，故丁○○於九十年
    六月五日日上午十時許，前往乙○○住處，將其所持有，具殺傷力之義大利式貝
    瑞塔制式手槍一枝、子彈二十三顆，交予乙○○，以及並謀議如何下手槍殺丙○○等犯罪行動細節時，自非渠等所能見證，是證人郭錦川、張太興所為證詞，尚
    難為有利於丁○○之證據，併此敘明。又被告乙○○於本院審理中雖聲請本院再
    傳訊成大醫師曾堯麟到庭作證，欲證明被害人丙○○究竟中多少槍？其中槍部位
    為何等情？惟被害人丙○○之傷勢已於診斷證明書記載明確，且此部分事證亦已
    明確，本院認無再傳訊醫師曾堯麟到庭作證之必要，亦此明。
貳、被告乙○○持槍及連續恐嚇取財部分：
一、右揭事實二業據被告乙○○自白不諱，核與被害人甲○○、辛○○於警訊及被害
    人甲○○於警訊及原審審理時指述情節相符。而被害人甲○○所經營「精緻乳業
    公司」，於九十年十月十五日九時許，遭乙○○以槍彈在該公司鐵門連續射擊三
    顆子彈，致其心生畏懼，遂於九十年十月二十五日，依照乙○○要求，將五十萬
    元託人交給乙○○本人，亦據被害人丁源德證述在卷。又被告連續以行動電話或
    電話，對辛○○所經營設在臺南縣關廟鄉○○路○段二三五號統好加油站之員工
    恐嚇取財勒索五百萬元，並揚言：如不給付五百萬元，即要讓辛○○所經營之三
    家連鎖加油站無法營業，且要將辛○○作掉，（五百萬元）放進棺材內陪葬等語
    ，致使辛○○聞言心生畏懼而報警處理，亦經被害人辛○○證述甚詳。
二、關於被告乙○○所持有上開巴西ＴＡＵＲＵＳ廠製造口徑９mm制式半自動手槍之
    來源一節，被告乙○○於警訊、偵查先證稱係其友人陳文魁前往大陸前寄藏於台
    南縣關廟鄉某田園內，囑咐其若有需要再前往取出等語（詳第七０二號警卷第九
    頁、偵字第一０九二三號卷第十頁背面），嗣於原審及本院審理則改稱該槍彈係
    向友人蔡順生借的，並非陳文魁所寄藏，之所以在警偵訊推說該槍彈係陳文魁所
    有，係因陳文魁人在大陸，為閃避刑責而為不實陳述等語（詳原審卷(二)第七七頁
    、本院九十三年八月十一日審理筆錄），核與證人陳文魁於原審證稱：「當時我
    人在大陸，八十九年十二月份時，我已經在大陸落網了。原先的警訊筆錄，我是
    以朋友的立場來扛下這些槍彈的刑責，我現在認為我沒有必要為乙○○扛這些槍
    彈」、「警訊筆錄我是基於朋友的立場要幫乙○○扛槍彈的刑責，後來我認為我
    沒有必要為乙○○扛這些槍彈的刑責，因為我是與乙○○認識，但是他開槍殺人
    的時候，我已經在大陸坐牢，我在八十九年九月份逃到大陸去，這段期間我沒有
    與任何人聯繫過，所以我在警訊筆錄關於此部分所言是不實在的」等語相符（詳
    原審卷(二)第七六頁），足見被告乙○○持有上開巴西ＴＡＵＲＵＳ廠製造口徑９
    mm制式半自動手槍之來源並非陳文魁，被告於本院辯稱上開槍彈係友人蔡順生交
    付等語，應可採信。被告乙○○向蔡順生取得上開槍彈後，即未經許可無故持有
    ，嗣於九十一年十月十六日十七時許，經警持法院核發拘票前往臺北縣蘆洲市○○路二二二巷五九號將乙○○拘提到案，並在同址五樓乙○○住處，起出槍彈，
    而該批槍彈送由內政部警政署刑事警察局鑑定，認送鑑制式手槍一枝（槍枝管制
    編號0000000000），係巴西ＴＡＵＲＵＳ廠製造口徑９mm制式半自動
    手槍，機械性能良好，可擊發同口徑之制式子彈，認具殺傷力；制式子彈二十顆
    ，均係口徑９mm制式子彈認均具殺傷力，有該局九十一年十二月三日刑鑑字第０
    九一０二九一九０三號槍彈鑑定書一紙在卷可稽（詳原審卷(一)第五一至五八頁）
    。又被告乙○○於本院審理中雖聲請本院再傳訊證人陳文魁、蔡順生到庭作證，
    惟證人陳文魁已曾到庭證述明確，無傳訊之必要，另證人蔡順生部分，被告乙○○已指證甚詳，本院亦認此部分事證已明確，亦無再傳訊之必要，亦此明。
三、被告乙○○未經許可無故持有，具殺傷力，巴西ＴＡＵＲＵＳ廠製造口徑９mm制
    式半自動手槍、制式子彈，恐嚇甲○○及辛○○，致渠等心生畏懼，甲○○因而
    給付五十萬元，辛○○心生畏懼而報警處理。其上開所供未經許可無故持有，具
    殺傷力槍彈，以及恐嚇取財一次得逞一次未得逞之自白，核與事證相符，此部分
    犯罪事實，洵堪認定。
參、被告乙○○、戊○○共同持槍射擊恐嚇安全部分：
一、訊據上訴人即被告乙○○對於九十一年六月二十一日凌晨一時許，共同持乙○○
    未經許可，無故持有上開巴西制式九二手槍一支及子彈若干發，前往臺南縣仁德
    鄉○○村○○○街三九巷八一號王啟源、己○○住處，由戊○○持上開槍彈朝當
    時並無人在場之王啟源、己○○住處樓下大門及窗戶玻璃連續射擊五顆子彈，對
    王啟源、己○○報復恐嚇等事實坦承不諱，被告戊○○於本院經合法傳喚無正當
    理由於審判期日未到庭陳述，惟其於原審及本院前審對上開犯罪事實亦自白不諱
    ，惟辯稱：伊案發後向警方自首，認原審量刑過重云云。
二、右揭事實三業據被告乙○○、戊○○自白在卷，核與被害人己○○於警訊及本院
    審理時指訴之情節相符，並有刑案現場彩色照片九幀在卷可稽（詳第一九一０號
    警卷第十八至二二頁），自堪信為真實。而關於案發當日究係被告乙○○與戊○○一同前往，抑或僅被告戊○○單獨前往一節，證人己○○雖於警訊證稱：「因
    為當時『黑棗』開槍我很緊張，沒有再去看到有其他人，但我有看見『黑棗』一
    人」等語（見第一九一０號警卷第五頁），於本院前審證稱：「（發生槍擊案時
    你有見到戊○○？）我聽到樓下有槍砲聲，我探頭看下去。我看到體格認為就是
    他」、「（你見到對方幾人？）沒有看得很清楚。我只有見到被告的體格很特殊
    ，其他人我沒有見到」、「（當天開槍有幾人？）我看不清楚，我從樓上看下去
    ，我只有見到一個人，可能開機車去的，我看不清楚」、「（你確實有見到被告
    的臉？）我見到體格」、「（你確定一個人，其他人是否有去你不確定？）是」
    ，於同日庭訊與被告乙○○對質時亦無法明確指認被告乙○○有在現場（詳本院
    前審卷(一)第二三二、二三四頁），惟觀諸被害人己○○上開證詞，其係聽見槍聲
    後自樓上往下觀看，其視線所及有限，且被害人在極度驚恐之情況下，僅見到開
    槍歹徒之體格認出係被告戊○○，其餘則無法明確指認有無他人在場，則是否得
    以證人己○○之證詞而認定本件係由被告戊○○一人前往，實非無疑。參以被告
    戊○○於本院調查時供稱：「我有拿槍射擊己○○夫妻住處樓下大門窗戶，當時
    乙○○和我一起去的，槍是乙○○的，我向乙○○拿的」（詳本院九十三年七月
    十二日訊問筆錄），且被告乙○○於本院亦明確供稱：「（在九十一年六月二十
    一日你和戊○○到王啟及己○○住處，你是否有一同前往？）有，戊○○騎機車
    載我去的，那時戊○○身上有傷」、「到現場時本來我要開槍，戊○○說拜託我
    讓他開槍，他說他這口氣吞不下去，他被打全身都是傷，在這種情形下他拿去開
    槍的」、「（戊○○開槍時，你離他多遠？）沒多遠我可以看到他開槍」、「（
    差不多離多遠？）沒多遠我可以看到他開槍，因為我二人相載到現場，因為那房
    子有一轉彎處，在轉彎處」、「（在己○○住處是否可以看到？）因為轉彎處，
    己○○住處是否可以看到我是不知道，我是可以看到戊○○開槍的情形，我是站
    在轉彎處」等語（詳本院九十三年八月十一日審理筆錄），且被告乙○○於本院
    辯護意旨亦坦承確實與被告戊○○共犯本件槍擊案不諱，足見本件係被告乙○○
    與戊○○一同前往，並由被告戊○○持上開槍彈朝己○○住處射擊，綜合上開證
    詞，則被害人自樓上往下察看，受視野所限無法目擊站在轉彎處之被告乙○○，
    衡情尚非不可想像，況本件被害人既未指證被告乙○○，則被告乙○○自無故為
    不利於己且與事實不符之供述，由此益證被告乙○○確有參與本件槍擊事件，被
    告乙○○、戊○○上開自白與事實相符，應可採信。又被告乙○○亦陳明該次所
    使用槍彈係上開取自蔡順生交付之槍彈，而未經許可無故持有，於九十一年十月
    十六日十七時許，在臺北縣蘆洲市○○路二二二巷五九號查獲起出，而該批槍彈
    送由內政部警政署刑事警察局鑑定，認送鑑制式手槍一枝（槍枝管制編號000
    0000000），係巴西ＴＡＵＲＵＳ廠製造口徑９mm制式半自動手槍，機械
    性能良好，可擊發同口徑之制式子彈，認具殺傷力；制式子彈二十顆，均係口徑
    ９mm制式子彈認均具殺傷力，有該局九十一年十二月三日刑鑑字第０九一０二九
    一九０三號槍彈鑑定書一紙在卷可稽（詳原審卷(一)第五一至五八頁）。
三、本案發生後被害人己○○向警方報案時，即向警方指訴係「黑棗」所犯，此據己○○到庭結證甚明，而「黑棗」係被告戊○○綽號，已為警方所知悉，此亦經證
    人即臺南縣警察局歸仁分局德南派出所員巡官賴宗延到庭結證屬實，是被告戊○○所辯係自首而請求減輕其刑，自有未合。又被告乙○○雖於本院審理中再聲請
    傳訊證人林俊良以證明本件係被告戊○○機車載被告乙○○共同前往己○○住處
    開槍等情，惟此事實已據被告乙○○坦承在卷，本院亦認無再傳訊證人林俊良之
    必要，亦此明。
四、綜上所述，被告乙○○、戊○○所供持槍向王啟源、己○○住處射擊之自白核與
    事證相符，堪信為真實。
肆、被告丁○○、乙○○、戊○○所犯罪名及適用法條：
一、被告丁○○於九十年六月五日上午十時許，在乙○○住處，主動將其所持有，未
    經向主管機關申請許可，具有殺傷力之義大利制式貝瑞塔九二手槍一枝、子彈二
    十三顆，交予乙○○，作為槍殺丙○○之用，乙○○並於同日下午，持前開槍彈
    ，與綽號「阿文」之成年男子共騎機車，在本院大門西側守候待命，經丁○○向
    乙○○示意丙○○及其所乘坐汽車後，乙○○即持前開槍彈，乘坐「阿文」所騎
    機車，尾隨至臺南市○區○○路一一七號附近時，適丙○○所搭乘之自小客車停
    在該處等候紅燈，乙○○即囑「阿文」將機車騎至該自小客車旁，乙○○遂取出
    丁○○所交付之前開手槍，瞄準丙○○所在位置即該車後座連續對其發射八顆子
    彈，欲奪取丙○○性命，致丙○○受有左側氣胸、右側血胸、右側近端尺骨骨折
    槍傷及左側近端前臂槍傷尺骨骨折等槍傷，經緊急送醫急救得宜，丙○○未發生
    死亡結果部分，核被告丁○○、乙○○此部分所為，均係犯有槍砲彈藥刀械管制
    條例第七條第四項（義大利貝瑞塔制式手槍部分）、同條例第十二條第四項未經
    許可持有子彈罪及刑法第二百七十一條第二項、第一項殺人未遂罪。被告丁○○
    、乙○○已著手於殺人之犯行，因未生死亡之結果，為未遂犯，依刑法第二十六
    條減輕其刑。又被告丁○○、乙○○同時未經許可持有上開手槍及子彈之犯行，
    屬一行為觸犯數罪名之想像競合犯，均依刑法第五十五條前段規定，應從一重按
    未經許可持有手槍罪論。又渠等未經許可持有手槍罪與殺人未遂罪，有方法結果
    之牽連關係，均應從一重按殺人未遂罪論處。被告二人與綽號「阿文」成年男子
    就上開殺人未遂之犯行，有犯意之聯絡及行為之分擔，均應論以共同正犯。
二、被告乙○○於九十年十月十二日上午，打行動電話向甲○○，藉詞逃亡期間亟需
    費用為由，欲向甲○○借款二百萬元不成，而取出友人蔡順生藏放在田園內之巴
    西ＴＡＵＲＵＳ廠製造口徑９mm制式半自動手槍一枝及子彈三十餘顆，未經申請
    主管機許可，而無故持有，並於九十年十月十五日九時許，持前開巴西制九mm手
    槍一枝及子彈若干顆，前往「精緻乳業公司」，向該公司鐵門連續射擊三顆子彈
    ，予以恐嚇，致使甲○○因而心生畏懼，遂於九十年十月二十五日，依照乙○○
    要求，將五十萬元託人交給乙○○本人；以及自九十年十月十七日十四時許起，
    至九十年十一月六日止，連續以行動電話或電話，對辛○○所經營設在臺南縣關
    廟鄉○○路○段二三五號統好加油站員工恐嚇取財勒索五百萬元，致使辛○○聞
    言心生畏懼而報警處理，因而未能得逞部分，核其此部分所為，係另犯槍砲彈藥
    刀械管制條例第七條第四項（巴西制式九二手槍部分）、同條例第十二條第四項
    未經許可持有子彈罪，其同時未經許可無故持有上開手槍及子彈，屬一行為觸犯
    數罪名之想像競合犯，依刑法第五十五條前段規定，應從一重未經許可持有手槍
    罪論。又其向被害人恐嚇取財既遂、未遂部分，係另犯刑法第三百四十六條第三
    項、第一項恐嚇取財既遂、未遂罪，其先後二次恐嚇取財犯行，時間緊接、手法
    一致，所犯為構成要件相同之罪，顯係基於概括之犯意反覆為之，應依連續犯規
    定，從一重按連續恐嚇取財既遂罪論。又其所犯連續恐嚇取財既遂罪，與上開未
    經許可無故持有手槍罪（巴西制式九二手槍部分），有方法結果之牽連關係，應
    從一重按未經許可無故持有手槍罪論處。
三、被告戊○○、乙○○於九十一年六月二十一日一時許，攜乙○○所持有前開巴西
    ＴＡＵＲＵＳ廠製造口徑９mm制式半自動手槍一枝及子彈若干顆，同往己○○住
    處，由戊○○朝當時無人在場之樓下大門、窗戶玻璃等處連續射擊五顆子彈，致
    生害於安全部分，核被告戊○○之所為，係犯有槍砲彈藥刀械管制條例第七條第
    四項未經許可持有手槍罪、同條例第十二條第四項未經許可持有子彈罪及刑法第
    三百零五條恐嚇危害安全罪，被告戊○○未經許可同時持有手槍及子彈，係想像
    競合犯，應從一重未經許可持有手槍罪論。又其所犯未經許可持有手槍與恐嚇危
    害安全罪，有方法結果之牽連關係，依刑法第五十五條規定，應從一重按未經許
    可持有手槍罪論處。被告乙○○因其未經許可無故持有槍彈部分行為，已為前述
    未經許可無故持有手槍罪（巴西制式九二手槍部分），屬同一事實，應為該持有
    之繼續行為所涵攝，因此此部分所為，係犯刑法第第三百零五條恐嚇安全罪。公
    訴人認此部分犯行係幫助戊○○犯罪，所適用法條尚有未洽，應予變更。又被告
    乙○○所犯恐嚇安全罪與前述所犯二次未經許可持有手槍罪，犯意各別，罪名互
    異，均應分論併罰（按乙○○所涉此部分恐嚇危害安全罪部分，業經判處有期徒
    刑六月確定在案）。
伍、原審以被告丁○○、乙○○、戊○○等均罪證明確，因予論罪科刑，並對【被告
    丁○○就共同殺人未遂部分，量處有期徒刑拾貳年。對被告乙○○就共同殺人未
    遂部分，量處有期徒刑拾貳年，就又未經許可，持有制式手槍部分，量處有期徒
    刑柒年，併科罰金新台幣壹拾伍萬元；定應執行有期徒刑拾捌年，併科罰金新台
    幣壹拾伍萬元。對被告戊○○就未經許可，持有制式手槍部分，量處有期徒刑陸
    年，併科罰金新台幣壹拾伍萬元】，固非無見，惟查：（一）關於被告乙○○持
    槍射殺丙○○後，丁○○帶同警方在臺南縣歸仁鄉○○村○○○街一二七巷五七
    號取出貝瑞塔制式手槍一枝、十五顆子彈，而乙○○在案發現場射擊八顆子彈，
    已據被告乙○○陳明在卷，並經警於現場採得彈頭二顆、彈殼八顆及彈頭碎片三
    片，經與上開槍枝試射彈頭、彈殼比對結果，其彈殼之彈底紋痕特徵、彈頭及彈
    頭碎片上可資比對之來復線紋痕特徵相吻合，認係由該槍所擊發，有內政部刑事
    警察局鑑定在卷。此部分既取出十五顆子彈，並已射擊八顆子彈，故丁○○交付
    時，應除貝瑞塔制式手槍一枝外，另有子彈二十三顆，原判決認丁○○交與乙○○子彈為十五顆，即有未洽。（二）被告乙○○持有上開巴西ＴＡＵＲＵＳ廠製
    造口徑９mm制式半自動手槍一枝及子彈之來源，係向友人蔡順生借得，業如上述
    ，原審認定上開槍彈為陳文魁所寄藏，亦有未合。（三）恐嚇取財與恐嚇安全，
    罪名不同，構成要件亦異，不得成立連續犯，原判決認被告乙○○所犯刑法第三
    百四十六條第三項、第一項恐嚇取財既遂、未遂罪，及同法第三百零五條恐嚇罪
    ，時間緊接，所犯為構成要件相同之罪，顯係基於概括之犯意反覆為之，應依刑
    法第五十五條規定，從一重按恐嚇取財既遂罪論處，法律竟見，顯有誤解，適用
    法律亦有不當。（四）被告乙○○、戊○○於九十一年六月二十一日一時許，攜
    乙○○所持有前開巴西ＴＡＵＲＵＳ廠製造口徑９mm制式半自動手槍一枝及子彈
    若干顆，同往己○○住處，由戊○○朝當時無人在場之樓下大門、窗戶玻璃等處
    連續射擊五顆子彈，應屬共同犯罪，原判決認被告乙○○將上開槍彈借予戊○○
    前去射擊，亦有未洽。（五）被告乙○○向友人蔡順生借得上開槍枝之子彈，於
    警查獲時扣案二十顆，而據被告供陳其於「精緻乳業公司」，向該公司鐵門連續
    射擊三顆子彈；與戊○○在己○○住處樓下大門、窗戶玻璃等處射擊五顆子彈；
    又另於九十一年七月間在臺南市華爾滋舞廳大門前射擊四、五顆子彈，至少子彈
    已有三十三、四顆，應是三十餘顆，較為符合事實，原判決認定犯罪被告乙○○
    （事實二部分）無故持有子彈二十餘顆，仍有未洽，又經警扣案子彈二十顆，經
    鑑驗時已試射三顆，僅剩餘十七顆，原審於被告乙○○、戊○○之主文內就此部
    分仍載沒收子彈二十顆，亦有未洽。被告丁○○、乙○○、戊○○上訴意旨猶執
    陳詞，指摘原判決不當，雖無足取，然原判決既有上述可議，即屬無可維持，應
    由本院將原判決撤銷改判，以符法旨。爰審酌被告丁○○、乙○○擁槍自重，嚴
    重危害社會治安，丁○○前曾對涉嫌教唆槍殺另案被害人吳鐘標，正由法院審理
    中，復與乙○○二人謀議，對該案證人即被害人丙○○，於出庭作證後，予以槍
    殺，公訴人認為已經嚴重妨害司法審判之公正性，以及被害人丙○○所受槍傷打
    擊甚大，具狀陳述因畏懼渠等報復，不敢出庭等一切情狀，就殺人未遂部分各量
    處被告丁○○、乙○○有期徒刑十二年。又被告乙○○未經許可無故持有制式手
    槍及子彈，並用以連續恐嚇取財既遂及未遂，對被害人甲○○嚴重恐懼及財產損
    害；辛○○造成嚴重恐懼。又被告乙○○、戊○○未經許可無故持有制式手槍及
    子彈，並用以射擊恐嚇危害安全，對被害人王啟源、己○○造成嚴重恐懼，致王
    啟源、己○○不敢在受槍擊住處居住，遠避他方等一切情狀，乙○○就持有槍彈
    部分（巴西制式槍部分）量處有期徒刑六年六月，併科罰金新臺幣十五萬元。戊○○量處有期徒刑六年，併科罰金新臺幣十五萬元，以資懲儆。並就被告乙○○
    部分，定其應執行刑為有期徒刑十七年六月，併科罰金新臺幣十五萬元。被告乙○○、戊○○併科罰金部分，分別諭知如罰金易服勞役，以新臺幣九百元即銀元
    三百元折算一日。又扣案義大利ＢＥＲＥＴＴＡ廠製造口徑９mm制式半自動手槍
    一枝、子彈九顆及巴西ＴＡＵＲＵＳ廠製造口徑９mm制式半自動手槍手槍、子彈
    十七顆，係違禁物，應依刑法第三十八條第一項第一款，宣告沒收。另送鑑時上
    開義大利式手槍試射子彈六顆，巴西式手槍試射三顆，已不具其違禁物性質，爰
    不為沒收諭知。另起訴書認被告丁○○、乙○○求刑判處無期徒刑，顯過嚴苛；
戊○○部分求刑二年，似有筆誤，本院均認有未洽，併此敘明。
陸、公訴意旨另以被告丁○○與李聰明（已於八十五年八月六日死亡）共同未經許可
    持有殺傷力之土製霰彈長槍二支及制式霰彈五十發，埋藏在嘉義縣水上鄉○○○○○路水上交流道涵洞旁草叢內，因認被告丁○○並涉有槍砲彈藥刀械管制條例
    第七條第四項、第十二條第四項罪嫌云云。訊之被告丁○○堅決否認有上開犯行
    ，辯稱：其在八十五年間曾聽已死亡之李聰明言及曾將土製霰彈長槍二支及霰彈
    若干發埋藏在上址草叢內，本件案發後，警方追緝槍枝來源，我曾將此訊息告知
    警方並因而起獲上開槍彈，但上開槍彈確實非伊與李聰明共同持有，僅係聽聞而
    已，如果那部分仍認為有罪，應屬冤枉等語。經查被告丁○○自警訊、偵查、原
    審及本院審理時就上開持有殺傷力之土製霰彈長槍二支及制式霰彈五十發部分，
    均堅決否認持有上開槍彈，尚難以曾聽已死亡之李聰明所述，而將上開槍彈埋藏
    之事告知警方，並因而起獲，遽認被告即涉有此部分之犯行，是被告此部分犯行
    ，尚屬不能證明。惟公訴人認被告丁○○此部分犯行與上開論罪科刑部分，係一
    行為觸犯數罪名之想像競合犯，有裁判上一罪之關係，爰不另為無罪之諭知。
柒、被告乙○○所涉恐嚇危害安全罪部分，經本院九十二年度上訴字第一００八號判
    處有期徒刑六月，經最高法院九十三年台上字第二八五二號九十三年六月三日上
    訴駁回確定，併此明。
捌、被告戊○○經合法傳喚，無正當理由不到庭，爰不待其陳述，逕行判決。
玖、又案外人蔡順生將制式手槍及子彈交給被告乙○○持有使用，業據被告乙○○於
    本院審理中供述在卷，則蔡順生涉有槍砲彈藥刀械管制條例第七條第四項、第十
    二條第四項之罪嫌，應由檢察官另行偵辦。
據上論斷，應依刑事訴訟法第三百六十九條第一項前段、第三百六十四條、第三百七
十一條、第三百條、第二百九十九條第一項前段，槍砲彈藥刀械管制條例第七條第四
項、第十二條第四項，刑法第十一條前段、第二十八條、第五十六條、第二百七十一
條第二項、第一項、第三百四十六條第三項、第一項、第二十六條、第五十五條、第
五十一條第五款、第四十二條第二項、第三十八條第一項第一款，罰金罰鍰提高標準
條例第一條前段、第二條，判決如主文。
本案經檢察官李傳來到庭執行職務。
中    華    民    國      九十三      年      八      月      二十五    日
                                  臺灣高等法院臺南分院刑事第五庭
                                      審判長法官  楊    明    章
                                            法官  戴    勝    利
                                            法官  顏    基    典
右正本證明與原本無異。
如不服本判決，應於判決送達後十日內向本院提出上訴狀，其未敘述理由者並應於提
出上訴狀後十日內向本院補提理由書（應附繕本)。
                                      法院書記官  呂    嘉    文
中    華    民    國      九十三      年      八      月      二十六    日
附錄法條：
槍砲彈藥刀械管制條例第七條第四項：
未經許可，持有、寄藏或意圖販賣而陳列第一項所列槍砲、彈藥者，處五年以上有期
徒刑，併科新台幣一千萬元以下罰金。
槍砲彈藥刀械管制條例第十二條第四項：
未經許可，持有、寄藏或意圖販賣而陳列子彈者，處五年以下有期徒刑，併科新台幣
三百萬元以下罰金。
刑法第二百七十一條：
殺人者，處死刑、無期徒刑或十年以上有期徒刑。
前項之未遂犯罰之。
預備犯第一項之罪者，處二年以下有期徒刑。
刑法第三百四十六條：
意圖為自己或第三人不法之所有，以恐嚇使人將本人或第三人之物交付者，處六月以
上五年以下有期徒刑，得併科一千元以下罰金。
以前項方法得財產上不法之利益，或使第三人得之者，亦同。
前二項之未遂犯罰之。
